臺灣臺北地方法院刑事判決　　　　　　　　　　　　　九十三年度易字第二一三號
　　公　訴　人　臺灣臺北地方法院檢察署檢察官
　　被　　　告　乙○○
右列被告因竊盜等案件，經檢察官提起公訴（九十三年度偵字第三一三號），本院判
決如左：
    主  文
乙○○意圖為自己不法之所有，以詐術使人將本人之物交付，未遂，處有期徒刑月
，如易科罰金，以佰元折算壹日；又竊盜，處有期徒刑月，如易科罰金，以佰
元折算壹日。應執行有期徒刑伍月，如易科罰金，以佰元折算壹日。
    事  實
一、乙○○於民國九十二年十二月二日十六時許，在臺北市○○○路○段與基隆路交
    岔路口附近，拾得原屬甲○○所有，於同日十四時三十分至十五時三十分許，在
    同市○○○路○段某處為不明人士竊取，並放置在上開交岔路口處，而脫離其本
    人持有之卡號0000000000000000號美國運通銀行信用卡、卡號
    0000000000000000號國泰世華銀行信用卡各一張，及重型機車
    駕駛執照、健保卡各一枚（起訴書誤為皮夾一只內有上開信用二張及悠遊卡、生
    活工場貴賓卡等物），竟意圖為自己不法之所有，將上開脫離甲○○本人持有之
    信用卡二張及駕駛執照、健保卡各一枚予以侵占入己，拒不歸還。復於九十二年
    十二月三日凌晨三時，基於意圖為自己不法所有之詐欺犯意，持上開美國運通銀
    行信用卡至，至位於臺北市○○區○○路三一號一樓丙○○所經營之「林田國際
    通訊企業社」（下稱林田企業社）內，著手向不知情之店員佯稱係甲○○之兄，
    已得甲○○之同意，欲持該信用卡刷卡購入價值新台幣（下同）一萬二千八百元
    之ＥＬＩＹＡ牌ＰＤ型之行動電話一支，經該店員透過銀行通報紀錄查知上開
    信用卡業已掛失，致刷卡未能成功，乙○○始未詐購行動電話得逞。詎乙○○因
    無法刷卡消費，且見店員於收放前開行動電話時，疏未將櫃檯上鎖，竟又萌生意
    圖為自己不法所有之竊盜犯意，利用店員未加注意之際，將手伸入櫃檯內竊取前
    開行動電話，得手後並將之藏放在其右腳皮鞋內，惟仍為林田企業社負責人丙○○當場發覺報警處理，並在乙○○身上扣得上開甲○○名義之信用卡二張、重型
    機車駕駛執照、健保卡各一枚及丙○○所有之行動電話一支（已分別發還甲○○
    、丙○○）。
二、案經甲○○訴由臺北市政府警察局中山分局報請臺灣臺北地方法院檢察署檢察官
    偵查起訴。
    理  由
一、右揭事實，業據被告乙○○於警詢、偵查及本院審理時均坦承不諱，核與被害人
    甲○○於警詢中指訴其財物遺失等情節相符，且被告持甲○○名義之美國運通銀
    行信用卡向林田企業社不知情店員刷卡詐購行動電話，因該信用卡已經掛失，而
    未得逞，暨被告見該店員收放行動電話後未將櫃檯上鎖，趁機竊取行動電話一支
    等事實，亦據證人即林田企業社負責人丙○○於偵查中結證明確，並有告訴人甲○○、被害人丙○○出具之贓物認領保管收據各一紙附卷可稽（偵查卷第九、十
    五頁）。足認被告出於任意性之自白，確與事實相符，足堪採為證據。本件事證
    明確，被告上開犯行洵堪認定，應予依法論科。
二、核被告拾獲告訴人甲○○所有上開脫離本人持有之物而予侵占入己之所為，係犯
    刑法第三百三十七條之侵占遺失罪。被告持甲○○所遺失之信用卡詐取林田企業
    社之行動電話，因該卡已經掛失而未得手，所為係犯刑法第三百三十九條第三項
    、第一項之詐欺取財未遂罪。被告趁林田企業社員工未及注意之際，竊取行動電
    話得手之所為，核係犯刑法第三百二十條第一項之竊盜罪。被告所犯侵占遺失物
    罪、詐欺取財未遂罪，有方法目的之牽連犯關係，應從一較重之詐欺取財未遂罪
    處斷。又被告所犯前揭詐欺取財罪未遂部分，併依刑法第二十六條前段減輕其刑
    。被告所犯上開詐欺取財未遂及竊盜二罪，犯意各別，行為不同，罪名互異，應
    予分論併罰。爰審酌被告素行良好，前無任何前科，有臺灣高等法院被告全國前
    案紀錄表可佐，盜刷消費未成功，且已將信用卡二張、駕駛執照、健保卡各一枚
    及行動電話一支分別歸還告訴人甲○○及被害人林田企業社之負責人丙○○，以
    及犯罪後態度等一切情狀，分別量處如主文所示之刑及諭知易科罰金之折算標準
    ，並定其應執行之刑。
據上論斷，應依刑事訴訟法第二百九十九條第一項前段，刑法第三百三十七條、第三
百三十九條第三項、第一項、第三百二十條第一項、第五十五條、第二十六條前段、
第四十一條第一項前段、第五十一條第五款，罰金罰鍰提高標準條例第一條前段、第
二條，判決如主文。
本案經檢察官呂朝章到庭執行職務
中　　　華　　　民　　　國　　九十三　　年　　　八　　　月　　二十四　　日
                                      臺灣臺北地方法院刑事第十三庭
                                          審判長法  官　朱瑞娟
                                                法  官  吳佳薇
                                                法  官  陳慧萍
右正本證明與原本無異。
如不服本判決，應於判決送達後十日內向本院提出上訴狀（應抄附繕本）。告訴人或
被害人如對於本判決不服者，應具備理由請求檢察官上訴，其上訴期間之計算係以檢
察官收受判決正本之日期為準。
                                                書記官  何適熹
中　　　華　　　民　　　國　　九十三　　年　　　八　　　月　　二十六　　日
本案論罪科刑法條：
刑法第三百三十七條：
意圖為自己或第三人不法之所有，而侵占遺失物、漂流物或其他離本人所持有之物者
，處五百元以下罰金。
刑法第三百三十九條：
意圖為自己或第三人不法之所有，以詐術使人將本人或第三人之物交付者，處五年以
下有期徒刑、拘役或科或併科一千元以下罰金。
以前項方法得財產上不法之利益或使第三人得之者，亦同。
前二項之未遂犯罰之。
刑法第三百二十條：
意圖為自己或第三人不法之所有，而竊取他人之動產者，為竊盜罪，處五年以下有期
徒刑、拘役或五百元以下罰金。
意圖為自己或第三人不法之利益，而竊佔他人之不動產者，依前項之規定處斷。
前二項之未遂犯罰之。
